臺灣臺中地方法院刑事判決　　　　　　　96年度易字第2194號
公　訴　人　臺灣臺中地方法院檢察署檢察官
被　　　告　戊○○
　　　　　　　　　　現另案於台灣台中監獄執行中
上列被告因竊盜案件，經檢察官提起公訴（96年度偵字第26228
號），及當庭追加起訴，本院判決如下：
    主  文
戊○○故買贓物，累犯，處有期徒刑肆月，如易科罰金，以新臺
幣壹仟元折算壹日，減為有期徒刑貳月，如易科罰金，以新臺幣
壹仟元折算壹日。
被訴竊盜部分，無罪。
    事  實
一、戊○○前於民國93年9月間，因毒品案件，經本院以93年度
    訴字第1416號判處有期徒刑10月確定；復於93年間，因竊盜
    案件經本院以93年度中簡字第2155號判處有期徒刑3月確定
    ，與上開毒品案件合併定應執行刑為有期徒刑1年，至94年
    12月22日執行完畢。猶不知悔改，明知自稱「陳新民」、真
    實姓名年籍不詳成年男子於95年7月5日，在台中市某不詳地
    點向其兜售之Innostream廠牌、型號i2500、序號為0000000
    00000000號行動電話1支（係乙○○於95年7月5日上午5時許
    ，在臺中市○○路臺灣體育學院體育館前，遭不詳人士竊取
    ），及Samsung廠牌、型號D608、序號為000000000000000號
    行動電話1支（係丙○○於95年7月5日上午5時許，在臺中市
    ○○路臺灣體育學院體育館前，遭不詳人士竊取），均係來
    路不明之贓物，竟仍貪圖小利，基於故買贓物之犯意，以新
    台幣（下同）4千元之代價，向「陳新民」販入後，旋於同
    日以8千3百元之代價，轉售予不知情之臺中市○○路「青峰
    通訊行」負責人楊濤。嗣經警至上開「青峰通訊行」執行查
    贓勤務時，循線查獲上情。
二、案經台中縣警察局和平分局報請由台灣台中地方法院檢察署
    檢察官偵查起訴，及當庭以言詞追加起訴。
    理  由
壹、有罪部分：
一、按刑事案件於第一審辯論終結前，得就與本案相牽連之犯罪
    ，追加起訴；追加起訴得於審判期日以言詞為之，刑事訴訟
    法第265條定有明文。又所謂相牽連之案件係指刑事訴訟法
    第七條所列之：(一)、一人犯數罪。(二)、數人共犯一罪或數罪
    。(三)、數人同時在同一處所各別犯罪。(四)、犯與本罪有關係
    之藏匿人犯、湮滅證據、偽證、贓物各罪之案件。追加起訴
    之目的乃為訴訟經濟。查公訴人於本案言詞辯論終結前，於
    本院審判期日，當庭以言詞就被告戊○○於95年7月5日所犯
    之故買贓物犯行以言詞追加起訴，形式上已提起公訴之被告
    被訴竊盜案件，為一人犯數罪之相牽連案件，衡諸上開說明
    ，故公訴人就此部分追加起訴應予准許，合先敘明。
二、上開犯罪事實，業據被告戊○○於偵訊及本院審理時坦承不
    諱，核與被害人丙○○、乙○○分別於警詢時指述之情節相
    符，且經證人楊濤於警詢中證稱上開2支行動電話確係由被
    告所出賣等情無訛，並有記載被告年籍資料之「手機讓渡書
    」1紙附卷可稽，且上開手機讓渡書上「立讓渡書人」處所
    捺指紋，經送請內政部警政署刑事警察局鑑定比對結果，與
    該局存檔被告指紋卡左拇指指紋相符，有該局95年11月6日
    刑紋字第0950163580號鑑驗書在卷可參（見95年度偵字第26
    228號偵查卷第4-5頁），是認被告前開自白確與事實相符。
    本件事證明確，被告犯行堪以認定，應予依法論科。
三、核被告戊○○所為，係犯刑法第349條第2項之故買贓物罪。
    被告有如犯罪事實欄所示刑案之執行情形，此有台灣高等法
    院被告全國前案紀錄表在卷可按，其受有期徒刑之執行完畢
    後，5年內再犯本案有期徒刑以上之罪，為累犯，應依刑法
    第47條第1項之規定加重其刑。爰審酌被告素行欠佳（見卷
    附高等法院被告全國前案紀錄表），猶不思悔改，復犯本案
    ，且正值青壯，復體無殘缺，竟不思循正當管道賺取錢財謀
    生，反起意故買贓物，缺乏對他人財產權須予以尊重之觀念
    ，應加非難，惟衡酌被害人損失財物價值，及被告犯罪所得
    ，且其於犯後坦承犯行，犯罪後態度尚稱良好，然迄未與被
    害人達成和解，取得諒解，暨其犯罪動機，手段平和等一切
    情狀，量處如主文所示之刑，並諭知易科罰金之折算標準，
    以示懲儆。末查，本件被告犯罪時間係在中華民國96年罪犯
    減刑條例所定減刑基準點（96年4月24日）之前，合於該條
    例所定減刑規定之適用，應依該條例第2條第1項第3款之規
    定，減其刑為有期徒刑2月，並諭知易科罰金之折算標準。
貳、無罪部分：
一、公訴意旨另以：被告戊○○於95年7月5日上午7時許，在臺
    中市○○路臺灣體育學院體育館前，趁乙○○、丙○○及甲○○3人進入體育館內運動之際，徒手竊取該3人置於乙○○
    所有、車號N5E-099號機車置物箱內之行動電話5支、提款卡
    及現金1萬元等物，並旋將前開竊得之物中之手機2支出售予
    臺中市○○路之「青峰通訊行」，因認被告戊○○涉犯刑法
    第320條第1項之竊盜罪嫌等語。
二、按犯罪事實應依證據認定之，無證據不得認定犯罪事實，又
    不能證明被告犯罪者，應諭知無罪之判決，刑事訴訟法第15
    4條第2項及第301條第1項分別定有明文。次按刑事訴訟法上
    所謂認定犯罪事實之證據，係指足以認定被告確有犯罪行為
    之積極證據而言；如未能發現相當證據或證據不足以證明，
    自不能以推測或擬制之方法，以為裁判基礎（最高法院29年
    上字第3105號、40年台上字第86號判例參照）。又檢察官就
    被告犯罪事實，應負舉證責任，並指出證明之方法，刑事訴
    訟法第161條第1項定有明文。因此，檢察官對於起訴之犯罪
    事實，應負提出證據及說服之實質舉證責任。倘其所提出之
    證據，不足為被告有罪之積極證明，或其指出證明之方法，
    無從說服法院以形成被告有罪之心證，基於無罪推定之原則
    ，自應為被告無罪判決之諭知（最高法院92年台上字第128
    號判例參照）。
三、公訴人認被告戊○○涉有上開竊盜罪嫌，無非係以被害人即
    證人乙○○、丙○○於偵查中之證言，及失竊時間與被告將
    上開失竊之手機2支出售予「青峰通訊行」之時間係屬同一
    日為主要論據。訊據被告戊○○始終否認上開竊盜犯行，辯
    稱：出售予「青峰通訊行」係伊以4千元之代價向友人「陳
    新民」販入，並非伊竊取所得等語。經查：證人乙○○、丙○○及證人甲○○雖就手機等物放置於乙○○所有、停放於
    臺中市○○路臺灣體育學院體育館前之機車置物箱內遭竊一
    事，於偵訊及本院審理中證述綦詳，然3位證人之證言均只
    能證明手機遭竊之事實，未能證明係被告下手行竊；又被告
    固於失竊同一日即95年7月5日持上開失竊手機至「青峰通訊
    行」，然因遭竊時間係在清晨5時許，被告辯稱於同日因友
    人「陳新民」兜售而販入上開手機，旋於同一日轉出售予「
    青峰通訊行」等情，亦非全無可能而未與常理有悖；此外，
    查無其餘事證證明被告確於上開時、地下手行竊，則揆諸首
    開法條規定及說明，本案關於被告犯竊盜罪之證據，尚不足
    以使本院達確信為真實之程度，仍有合理之懷疑存在，揆諸
    前揭說明，應認被告犯竊盜罪尚屬不能證明，自應就被告被
    訴竊盜犯行為無罪之諭知。
據上論斷，應依刑事訴訟法第301條、第299條第1項前段、第284
條之1，刑法第349條第2項、第47條第1項、第41條第1項前段，
中華民國96年罪犯減刑條例第2條第1項第3款、第7條、第9條，
，刑法施行法第1條之1，判決如主文。
本案經檢察官丁○○到庭執行職務。
中　　華　　民　　國　　96　　年　　12　　月　　21　　日
                      台灣台中地方法院刑事第二庭
                              法  官  陳姵君
上正本證明與原本無異。
如不服本判決，應於收受送達後10日內向本院提出上訴書狀（應
敘述具體理由並附繕本）。
上訴書狀如未敘述理由，應於上訴期間屆滿後20日內補提理由書
於本院。
        　　　　　　　　　　  書記官　莊金屏
中　　華　　民　　國　　96　　年　　12　　月　　21　　日
【附錄論罪科刑法條】
中華民國刑法第349條
收受贓物者，處3年以下有期徒刑、拘役或5百元以下罰金。
搬運、寄藏、故買贓物或為牙保者，處5年以下有期徒刑、拘役
或科或併科1千元以下罰金。
因贓物變得之財物，以贓物論。
